

## КОНТАКТЫ

- о домашний адрес: Азербайджан, Баку, Насиминский р. ул. 20 Января, 3 / 105
- xanali.panahov1994@gmail.com
- +99470 584-53-14
- in https://www.linkedin.com/in/x anali-panahov-126b3417a/
- https://www.facebook.com/xanali.penahov
- https://github.com/PanahovKh

#### НАВЫКИ



















Process ImprovementSoftware Development

# ЗНАНИЕ ЯЗЫКОВ

- • Русский
- Азербайджанский
- • • Английский

#### ● ● ● Турецкий

# ХАНАЛИ ПАНАХОВ

## FRONTEND DEVOLOPER

## ПЕРСОНАЛЬНЫЕ ДАННЫЕ

Мотивированный и опытный ФронтЕнд разработчик со знаниями серверных языков. Знания в области программирования улучшаются благодаря постоянному профессиональному развитию и исследованиям. Имею способность работать в условиях стресса и выполнять задачи в краткие сроки.

Буду рад быть частью продуктивной команды.

#### ОПЫТ РАБОТЫ

## Оператор

BNA - NIIM | May 2014 - Okt 2014

- Управление и контроль движениями транспортных средств с помощью регулируемых оборудований;
- Регулировка организации транспортного движения для предотвращение пробок на дорогах.

#### Брокер

FxNet | Apr 2016 - Jan 2017

- Обслуживание клиентов через соблюдение сделок на рынке ценных бумаг и бирже;
- Сотрудничество с другими брокерами;
- Первоначальная цель выгода клиента.

#### Экспедитор

Veysəloglu MMC | Feb 2017 - Okt 2018

• Выполнение поставленных планов вовремя и полностью.

### ООК

Baki Kart | March 2019 - March 2021

• Обслуживание клиентов, имеющих проблемы и вопросы.

#### ОБРАЗОВАНИЕ

# Азербайджанский Университет Архитектуры и Строительства

Bachelor in Transportation management | May 2011 - May 2015

- Изучение планирования, координации и этики проектов;
- Работа над проектами по улучшению автомобильных дорог.

#### **Dev Education**

Front End Devoloper | Feb 2020 - July 2020



- Работа над различными проектами для создания однострочных страниц;
- Сотрудничество с членами команды разработчиков по внедрению новых функций.

